---
title: "Análisis comparativo del rendimiento de los streamers de Twitch"
author: "Laurys Alvarez"
date: "2025-10-01"
output: 
  html_document:
    toc: true
    toc_float: true
    code_folding: hide
    theme: cerulean
---

```{r library, include=FALSE}
# Descargamos las librerías a utilizar
library(dplyr)
library(ggplot2)
library(knitr)
library(DT)
library(tidyr)
```

```{r export, include=FALSE}
# Exportamos la data de Twitch, que es .csv, y aclaramos que los espacios vacíos serán llamados NA
twitch_data <- read.csv("twitch_streamers.csv", na.strings = "")
```

# Planteamiento de la Investigación

## 1. Planteamiento del Problema

Una de las plataformas de streaming más concurridas y famosas actualmente es Twitch, con su crecimiento exponencial ha traído a miles de streamers de todo el mundo. A su vez, mediante diferentes variables (Total de seguidores, promedio de views o el promedio total transmitido) se ven afectadas por factores como el idioma (región) o la categoría de sus videos (Just Chatting, IRL, juegos).

El problema en nuestro estudio se centra en la falta de comparativa entre dos de las comunidades más importantes en Twitch, la angloparlante (Inglés) y la hispanohablante (Español), y es importante para llegar a conclusiones en el tema de popularidad, y visualizar el comportamiento de los oyentes identificar a los streamers, contenido y juegos más famosos y concurridos por región.

## 2. Objetivo General

Comparar el comportamiento de las categorías de contenido de los streamers de habla angoparlante (Inglés) y hispanohablante (Español), para determinar y diferenciar las preferencias y/o comportamientos de los oyentes.

## 3. Objetivos Específicos

1.  Limpiar el data frame .csv, inspeccionar las columnas para identificar los valores nulos o vacíos para garantizar unos resultados precisos y correctos.

2.  Definir el top 5 de los streamers de habla angoparlante más populares en seguidores, views, dentro de las categorías de contenido más concurridas.

3. Definir el top 5 de los streamers de habla hispanohablante más populares en seguidores, views, dentro de las categorías de contenido más concurridas.

# Marco de Referencia

## 4. Marco Teórico 

Este estudio está basado en Twitch, la plataforma de Streaming más concurrida en esta era a nivel mundial. Sus inicios en 2011 como una rama de Justin.tv,  para retransmitir contenido en vivo. Debido a la enorme popularidad de la sección de videojuegos en Justin.tv, decidieron crear Twitch.tv como una plataforma dedicada exclusivamente a los eSports y videojuegos, lanzándose oficialmente el 6 de junio de 2011.  La plataforma creció rapidamente, volviendose la más popular en la categoría de Videojuegos, con el tiempo, evolucionó a otras categorías, como Just Chatting, IRL (in real life, streams en la calle), conciertos, deportes. 

En esta investigación, nos apoyamos en la Estadística Descriptiva para obtener los resumenes y tener los datos en orden. Con esto, podemos presentar las características principales de los datos (medias, máximos y distribuciones de frecuencia), permitiendo así comparar la distribución de las preferencias y el comportamiento de los oyentes entre ambas comunidades, identificando los patrones específicos de consumo y popularidad.

## 5. Marco Metodológico

### 5.1 Enfoque y Tipo de Investigación

La investigación es de naturaleza Cuantitativa de tipo descriptivo con un énfasis comparativo. Se busca recopilar y analizar datos númericos de Twitch para describir el comportamiento de cada variable y comparar los resultados entre sí. 

### 5.2 Fuente de datos 

La fuente de datos a utilizar es `twitch_streamers.csv`, y las variables más importantes para esta investigación son `NAME`, `LANGUAGE`, `MOST_STREAMED_GAME`, `AVG_VIEWERS_PER_sTREAM`, `TOTAL_FOLLOWERS`, ...

### 5.3 Procesamiento y Análisis de Datos

El lenguaje a utilizar es R, con sus librerias dpylr, ggplot2 y DT para la creación de tablas ordenadas. Este análisis cuenta con, 1. Limpieza de Datos: Carga del data frame, analizar los valores errados o inexistentes y la corrección de este tipo de datos. 2.

```{r clean_data, include=TRUE}

# Verificamos el total de NA en nuestra data
sum(is.na(twitch_data))

# Sustuimos los valores NA por la moda de los demás valores de esa fila

# Con esta función se encuentra la moda de una columna
moda_streamed_game <- function(v){
  uniqv <- unique(v)
  uniqv[which.max(tabulate(match(v, uniqv)))]}

# Encontramos la moda de la columna X2ND_MOST_STREAMED_GAME
moda_streamed_game_2 <- moda_streamed_game(twitch_data$X2ND_MOST_STREAMED_GAME)

# Reemplazamos los valores NA por la moda encontrada
data_limpia <- twitch_data %>%
  replace_na(list(X2ND_MOST_STREAMED_GAME = moda_streamed_game_2))
```


```{r see, include=TRUE}

```


